【裁判字號】    89,毒抗,144
【裁判日期】    890229
【裁判案由】    毒品危害防制條例
【裁判全文】
臺灣高等法院刑事裁定                            八十九年度毒抗字第一四四號
    抗  告  人
    即  被  告  甲○○
右抗告人，因違反毒品危害防制條例案件，不服臺灣板橋地方法院中華民國八十九年
一月六日裁定（八十九年度毒聲字第六二號：偵查案號：臺灣板橋地方法院檢察署八
十八年度毒偵字第二０四八號），提起抗告，本院裁定如左：
    主  文
抗告駁回。
    理  由
一、本件抗告意旨略以：抗告人即被告甲○○涉違反毒品危害防制條例案件，經原審
    法院裁定送勒戒處所觀察、勒戒，惟扣案之安非他命為０點０三公克而非０點三
    三公克，且為被告前案所餘留棄置，時間已逾半年，被告完全不知有該毒品存在
    ，遑論成立持有或施用毒品之罪名。被告之好友林麗珠亦可證明警察至被告住所
    搜索時沒有搜獲任何施用毒品之器具，採尿時，被告手滑瓶子掉入便池，又當時
    有多人採尿，不知法警在簽封前有無調包或誤拿他人之尿瓶給被告簽封，採尿過
    程不合法。被告對該裁定深感不服，爰提起抗告云云。
二、原審以：聲請意旨以被告基於施用安非他命之概括犯意，自民國八十八年三月十
    三日起至八十八年十一月二日止，在桃園縣桃園市○○路二三六號三樓之八，連
    續施用第二級毒品安非他命多次，經警於八十八年三月十七日十五時十五分，在
    上址查獲。經查被告雖矢口否認上開犯行，惟八十八年十一月二日檢察官命採集
    被告尿液檢驗後，確認其尿液呈安非他命陽性反應，有該憲兵司令部刑事鑑識中
    心鑑驗通知書一份在卷可稽，並有扣案之安非他命（重０．三三克）、施用毒品
    之器具二個扣案可佐，被告所辯，不足採信，其施用毒品安非他命之犯行，堪予
    認定。依毒品危害防制條例第二十條第一項及觀察勒戒處分執行條例第三條第一
    項規定，聲請裁定將被告送勒戒處所觀察、勒戒。認無不合，予以准許。
三、被告辯以扣案之安非他命為０點０三公克而非０點三三公克云云。經查扣案之安
    非他命係０點三三公克，有扣押物品清單影本在卷可稽，被告所述與事實已有不
    符。況被告之尿液經檢驗後，確呈安非他命陽性反應，被告有施用第二級毒品安
    非他命之犯行甚為明確，犯有毒品危害防制條例第十條第二項之施用第二級毒品
    罪。原審依檢察官之聲請，據以裁定被告應送勒戒處所觀察、勒戒，核無不合。
    抗告意旨執前詞，指摘原裁定不當，為無理由，應予駁回。
據上論斷，應依刑事訴訟法第四百十二條，裁定如主文。
中    華    民    國    八十九    年       二         月      二十九    日
                            臺灣高等法院刑事第三庭
                                審判長法  官  張  連  財
                                      法  官  張  傳  栗
                                      法  官  李  英  勇
右正本證明與原本無異。
不得再抗告。
                                      書記官  倪  淑  芳
中    華    民    國    八十九    年       三         月       三       日


司法院資訊處製作；財團法人民間司法改革基金會備份。
